【裁判字號】    99,易,801
【裁判日期】    991006
【裁判案由】    竊盜
【裁判全文】
臺灣彰化地方法院刑事判決               99年度易字第801號
公  訴  人  臺灣彰化地方法院檢察署檢察官
被      告  甲○○
上列被告因竊盜案件，經檢察官提起公訴（99年度偵緝字第344
號），本院判決如下：
    主  文
甲○○踰越安全設備、於夜間侵入住宅竊盜，累犯，處有期徒刑
柒月。
    犯罪事實
一、甲○○前於民國89年間因竊盜案件，經臺灣高等法院臺中分
    院以90年度上易字第751 號判決判處有期徒刑2 年6 月確定
    【第1 案】，入監執行後，於94年1 月12日縮短刑期假釋出
    監付保護管束，復於假釋期間因犯竊盜案件，經本院以94年
    度易字第584 號判決判處有期徒刑1 年8 月確定【第2 案】
    ；再因違反毒品危害防制條例案件，經本院以94年度彰簡字
    第893 號判決判處有期徒刑4 月確定【第3 案】；另因竊盜
    案件，經本院以94年度簡字第213 號判決判處有期徒刑5 月
    確定【第4 案】，上開第3 案與第4 案之罪，經本院以96年
    度聲減字第2140號裁定分別減刑為有期徒刑2 月、2 月15日
    ，並與不應予減刑之第2 案合併定應執行有期徒刑1 年9 月
    15日確定，而與前揭第1 案經撤銷假釋之殘刑4 月2 日接續
    執行後，於96年12月12日縮刑期滿執行完畢。詎其仍不知悔
    改，復意圖為自己不法之所有，於98年12月25日凌晨3 時許
    ，在臺中市○○區○○路74巷1 弄43號附近，見該屋1 樓窗
    戶未上鎖，即翻越窗戶，侵入屋內，竊得屋主乙○○所有之
    IB M牌、ACER牌筆記型電腦各1 部、行動電話1 支、相機1
    台、皮夾3 個、金融卡1 張、現金新臺幣（下同）約1000 0
    元、鑰匙3 支等物。嗣於99年1 月1 日（起訴書誤載為1月2
    日），甲○○因另案為警緝獲時，於有偵查權限之個人或機
    關得知前開犯行前，自行向警方表明前開犯行而自首，並交
    出竊得之IBM 牌筆記型電腦1 台（其餘贓物均丟棄或變賣花
    用完畢），始悉上情。
二、案經彰化縣警察局員林分局報告臺灣彰化地方法院檢察署檢
    察官偵查起訴。
    理  由
一、查本案全部卷證，公訴人、被告均不爭執其證據能力，本院
    復衡以該等供述及非供述證據作成時之情況，應為適當，是
    可認後述所引用證據之證據能力均無疑義，合先敘明。
二、訊據被告甲○○對上開犯罪事實均坦承不諱，並經被害人乙
    ○○於警詢時指述綦詳，此外，復有扣押物品目錄表、贓物
    認領保管單、贓証物照片2 張附卷可稽，足認被告之自白與
    事實相符，其上開竊盜犯行堪予認定。
三、按刑法第321條第1項第2款所謂「其他安全設備」，係指依
    社會通常觀念，與門扇、牆垣性質相類似，而同具防盜效用
    之設備而言，而窗戶係通風防盜之安全設備，並非供人爬進
    爬出之用，爬窗行竊，自係踰越安全設備竊盜。核被告所為
    ，係犯刑法第321條第1項第1款、第2款之加重竊盜罪。起訴
    書將被告所犯法條列為刑法第321條第1項第1款、第3款之加
    重竊盜罪，明顯誤引，附此明。被告甲○○有如犯罪事實
    欄所述之科刑及執行紀錄，有臺灣高等法院被告前案紀錄表
    在卷可稽，其於執行完畢後5年內故意再犯本件有期徒刑以
    上之罪，為累犯，應依刑法第47條第1項之規定，加重其刑
    。另本件被告係在有偵查犯罪職權之機關或個人發覺其犯罪
    前，自動向承辦警員自首本件竊盜犯行，此有被告於警詢時
    之供述在案可佐，當符合自首之要件無誤，爰依刑法第62條
    前段予以減輕其刑，並依法先加重後減輕之。爰審酌被告竊
    取財物，漠視他人權益，利用夜間入屋行竊，對於居住安寧
    秩序形成重大危害，惟於犯後尚知坦承犯行，堪認有悔意，
    暨其犯罪之動機、目的、手段、生活狀況等一切情狀，量處
    如主文所示之刑。
據上論斷，應依刑事訴訟法第299條第1項前段，刑法第321條第1
項第1款、第2款、第47條第1項、第62條前段，判決如主文。
本案經檢察官賴志盛到庭執行職務。
中    華    民    國    99    年    10    月    6     日
                  刑事第五庭        法  官  王奕勛
以上正本證明與原本無異。
如不服本判決應於收受判決後10日內向本院提出上訴書狀，並應
敘述具體理由；其未敘述上訴理由者，應於上訴期間屆滿後20日
內向本院補提理由書（均須按他造當事人之人數附繕本）「切勿
逕送上級法院」。
告訴人或被害人對於判決如有不服具備理由請求檢察官上訴者，
其上訴期間之計算係以檢察官收受判決正本之日期為準。
中    華    民    國    99    年    10    月    13    日
                                    書記官  戴國安
附錄本案論罪科刑法條全文：
中華民國刑法第321條
（加重竊盜罪）
犯竊盜罪而有左列情形之一者，處 6 月以上、 5 年以下有期徒
刑：
一、於夜間侵入住宅或有人居住之建築物、船艦或隱匿其內而犯
    之者。
二、毀越門扇、牆垣或其他安全設備而犯之者。
三、攜帶兇器而犯之者。
四、結夥三人以上而犯之者。
五、乘火災、水災或其他災害之際而犯之者。
六、在車站或埠頭而犯之者。
前項之未遂犯罰之。

司法院資訊處製作；財團法人民間司法改革基金會備份。
